臺灣臺南地方法院刑事判決　　　　　　　98年度易字第1180號
公　訴　人　臺灣臺南地方法院檢察署檢察官
被　　　告　胡正義
被　　　告　郭季乾
上列被告等因恐嚇取財案件，經檢察官提起公訴（98年度偵字第
9592號），本院判決如下：
    主  文
胡正義共同犯恐嚇取財罪，累犯，處有期徒刑拾月；又共同犯恐
嚇取財罪，累犯，處有期徒刑壹年；又共同犯恐嚇取財未遂罪，
累犯，處有期徒刑陸月。應執行有期徒刑壹年拾月。
郭季乾共同犯恐嚇取財罪，處有期徒刑陸月；又共同犯恐嚇取財
罪，處有期徒刑柒月；又共同犯恐嚇取財未遂罪，處有期徒刑肆
月。應執行有期徒刑壹年。
    犯罪事實
一、胡正義前因毒品危害防制條例、業務過失致死等案件，分經
    法院判處有期徒刑確定，而定應執行刑五年，而於九十四年
    十二月二十三日縮刑期滿執行完畢，仍不知潔身自好，因手
    頭短促需錢應急，復適逢郭季乾因賭博積欠鉅額債務，回鄉
    下躲債，經由舅舅介紹認識胡正義，因胡正義認承包公共工
    程之承包商獲利豐厚，定有偷工減料一事，可以此為由，要
    脅包商獲取錢財朋分花用。兩人遂共同基於意圖為自己不法
    所有之犯意聯絡，先由郭季乾上網查詢承包行政區改制前臺
    南縣南化鄉轄區內相關之公共水土保持工程之包商資料後，
    鎖定恐嚇取財之對象，胡正義再告知郭季乾如何佯裝為黑道
    人士向包商恐嚇取財之細節，郭季乾即依胡正義之指示，前
    往工地拍照，並透過工地工人取得包商之聯絡方式，且取款
    過程中如有任何問題，郭季乾並隨時與胡正義保持連繫，胡
    正義並指導郭季乾如何談判，或如何行事以避免警察查獲，
    二人遂基於各別之犯意，分為下列三次恐嚇取財之犯行：
(一)、民國98年5月5日晚上9時許，郭季乾先駕駛其兄郭勝濱（所
    涉恐嚇取財部分另經檢察官為不起訴處分）所有之車牌號碼
    8891 －UV號自用小客車，前往億益工程有限公司位於行政
    區改制前之臺南縣南化鄉關山村之工地，向該公司之股東葉
    進添恫稱：「伊是岡山大象犯官司，需要生活費」，並以此
    為由向葉進添恐嚇支付新臺幣（下同）20萬元，惟葉進添則
    另表示需取得公司負責人沈志雄同意方能付款，沈志雄、葉
    進添二人商討後，因恐如有不從，則其工地之機具可能遭受
    破壞，而影響工程進度，不得不從，惟郭季乾亦同意將金額
    降低為10萬元，並約定於翌（6）日在臺南縣玉井鄉新天王
    殿牌樓附近交款，郭季乾遂留下郭勝濱所申請之0000000000
    號門號供葉進添聯絡後，即離去現場。嗣於翌（6）日下午4
    時許，郭季乾搭乘不詳車號之營業小客車至上開約定之新天
    王殿牌樓附近取款時，葉進添、沈志雄向郭季乾表示僅攜帶
    5萬元之款項，郭季乾遂稱需請示後才能決定，並即離開現
    場撥打電話向胡正義報告此事，經胡正義指示應如何因應，
    郭季乾即返回約定地點，向仍在該處等待之葉進添、沈志雄
    2人佯恫稱：「上面組織不同意你們只有付5萬元，要付10萬
    元」
    等語，葉進添、沈志雄，故再行於附近自動櫃員機提款後，
    在前開天天王殿牌樓前交付10萬元之現金予郭季乾。郭季乾
    得手後，即將該款項與胡正義朋分花用。
(二)、嗣於同年6月2日上午10時許，郭季乾復另行再藉岡山大象之
    名義，另行撥打電話與葉進添聯絡，向葉進添恫稱：「你們
    公司在臺南縣南化鄉關山村地區承包有2件工程，每件要各
    交付10萬元保護費」等語，而向葉進添再恐嚇10萬元之款項
    ，葉進添與沈志雄連絡後，同恐郭季乾前往工地破壞施工機
    器，遂約定於同日下午，在臺南縣玉井鄉竹圍橋交款。嗣於
    同日下午5時許，胡正義即駕駛不詳車輛搭載郭季乾前往約
    定之竹圍橋附近，由郭季乾下車向葉進添拿取10萬元之現金
    後，再由胡正義駕車搭載郭季乾離去現場。
(三)、同年6月6日下午3時許，郭季乾搭乘由不知情之袁士明（所
    涉恐嚇取財部分另經檢察官為不起訴處分）所駕駛之車輛，
    前往行政區改制前之臺南縣南化鄉關山村通友營造股份有限
    公司之工地拍照，並對現場廖瑞煌、江家豪詢問：「施工有
    無偷工減料」，並告知「伊兄弟有官司需要生活費」等語，
    經江家豪表示此事伊無法作主，經報告主管後，將公司負責
    人邱炳煌之聯絡方式提供給郭季乾，郭季乾遂於同日晚8時
    許，撥打電話與邱炳煌聯絡，稱：「你的工程很好賺，我有
    事要跟你談，電話中不方便談細節」等語，並約邱炳煌於同
    日晚上11點在臺南縣三埔村「秀山園」，惟邱炳煌表示不知
    「秀山園」之位置，經郭季乾請示胡正義後，遂將碰面地點
    更改為行政區改制前之臺南縣玉井鄉沙田村坑口店某雜貨店
    前，胡正義並駕駛上開郭勝濱所有之車輛搭載郭季乾前去該
    雜貨店，惟郭季乾至現場等候未遇邱炳煌，郭季乾遂再撥打
    電話予邱炳煌，雙方改約在臺南縣玉井鄉○○路統一超商碰
    面，胡正義再駕車搭載郭季乾前去該處，由郭季乾出面持工
    地照片對邱炳煌稱將檢舉工程偷工減料一事，然邱炳煌表示
    自己工程並無問題後，郭季乾遂向邱炳煌恫稱：「伊是岡山
    大象，有兄弟犯官司，要錢疏通」等語，而向邱炳煌索取20
    萬元之款項，經邱炳煌表示只能交付5萬元，郭季乾即表示
    「公司」無法接受如此金額後，即搭乘胡正義所駕駛之車輛
    離開現場。翌（7）日下午，郭季乾又多次撥打電話與邱炳
    煌討論金額，過程中適有邱炳煌擔任員警之友人與之聯絡，
    邱炳煌遂將此事告知友人，員警為偵查犯罪，並得邱炳煌之
    同意後持錄音設備將郭季乾與邱炳煌間之對話錄取存證。二
    人幾經討價還價後，郭季乾同意將金額降為6萬元，並要求
    邱炳煌將款項寄放於臺南縣玉井鄉○○路吉時樂電子遊戲場
    櫃臺，邱炳煌在警方之指示下佯裝配合，遂依約將6萬元之
    款項寄放於上開吉時樂電子遊戲場之櫃臺，而員警並至該處
    埋伏等候郭季乾前來取款。而胡正義於當日晚上搭載郭季乾
    前往吉時樂電子遊戲場取款前，因擔心邱炳煌已報警處理，
    遂於晚上18時24分27秒，以其所使用之0000000000號門號撥
    打0000000000與不知情之友人即吉時樂電子遊戲場經理林俊
    黔詢問店裡有無警察一事，經林俊黔告知店內有警察出入，
    郭季乾、胡正義2人始未前往取款，而未能得逞而未遂。
二、案經葉進添、沈志雄、邱炳煌訴由臺南縣警察局玉井分局報
    請臺灣臺南地方法院檢察署檢察官偵查起訴。
    理  由
一、程序部分
(一)、證據能力部分：
    「被告以外之人於偵查中向檢察官所為之陳述，除顯有不可
    信之情況者外，得為證據。」、「被告以外之人於審判外之
    陳述，雖不符前4條之規定，而當事人於審判程序同意作為
    證據，法院審酌該言詞陳述或書面陳述作成時之情況，認為
    適當者，亦得為證據。當事人、代理人或辯護人於法院調查
    證據時，知有第159條第1項不得為證據之情形，而未於言詞
    辯論終結前聲明異議者，視為有前項之同意。」刑事訴訟法
    第159條之1第2項第159條之5、定有明文。經查：
１、本件告訴人即被害人葉進添、沈志雄、邱炳煌等三人及證人
    邱炳煌所僱請之工人江家豪、廖瑞煌另證人林俊黔於警訊中
    之證述，被告二人知有該證詞，而不爭執各該證據之證據能
    力，被告二人又未於本院言詞辯論終結前聲明異議，另該六
    名證人於偵查中之結證證詞，被告二人並未舉證證明有何顯
    不可信之處，本院審酌該證人筆錄作成時之情況，並無非自
    由意志之情況而為陳述，認為適當，依刑事訴訟法第159條
    之1第2項、第159條之5第1項、第2項規定，自具有證據能力
    。
２、另共同被告在被告本人之案件調查中，如已轉換為證人，依
    法具結陳述，並賦予被告對該共同被告所為之陳述為詰問之
    機會者，該以共同被告身分所為之陳述，法院即非不得與其
    以證人身分所為之陳述，綜合該被告以外之人全部供述證據
    ，斟酌案內其他調查之證據資料，本於經驗法則及論理法則
    ，作合理之比較而為取捨、判斷，此乃實質證據價值之自由
    判斷問題；非謂於被告本人案件中，僅能採取共同被告以證
    人身分所為之陳述作為判斷之依據，該非以證人身分之共同
    被告所為之陳述，即為無證據能力之證據，而應予排除不用
    （最高法院96年度台上字第1677號判決參照）。被告胡正義
    雖不同意共同被告郭季乾警詢筆錄具有證據能力，惟查被告
    郭季乾已據本院於審理中轉換為證人，依法具結陳述，並賦
    予被告胡正義對被告郭季乾所為之陳述為詰問之機會者，故
    依據上開說明，本院即得綜合該被告郭季乾於警詢、偵查及
    本院審理中全部之供述，斟酌案內其他調查之證據資料，本
    於經驗法則及論理法則，作合理之比較而為取捨、判斷，先
    此敘明。
２、其餘憑以認定被告犯罪事實的非供述證據，與本案有關連性
    ，並無法定傳聞法則排除證能力規定之適用，辯護人復未主
    張其有違法取得情形，自有證據能力。
二、實體部分：
(一)、被告的供述及辯解：
１、被告郭季乾就其本身上開三次犯行，自警詢、偵查及本院審
    理中，均坦承在卷。
２、被告胡正義矢口否認有上開犯行，辯稱其固有開車搭載被告
    郭季乾前往竹圍橋及玉井等處取款，惟並未指導被告郭季乾
    如何向被害人等為恐嚇取財犯行，並朋分贓款，被告郭季乾
    所為上開犯行，均是背者伊進行，伊並不知悉云云。
(二)、本院認定犯罪事實所憑的證據及理由
１、被告郭季乾就其如何與被告胡正義共謀上開恐嚇取財犯行，
    再由被告郭季乾出面撥打電話聯絡或至工地佯裝照相後，以
    被害人偷工減料及渠等為黑道不良份子犯官司需花費等為由
    ，向承包公共工程之廠商葉進添、沈志雄、邱炳煌等人恐嚇
    取財，嗣取得款項後朋分花用及因第三次取款時被告胡正義
    事先知悉警方埋伏致未能取得款項而未遂一節，於警訊及本
    院審理中坦白承認，核與證人即被害人葉進添、沈志雄、邱
    炳煌、江家豪、廖瑞煌等5人分於警詢及偵查中結證相符及
    卷附郭季乾0000-000000、0000-000000、胡正義0000-00000
    之雙向通聯紀錄在卷可查（各次恐嚇取財相關時間如附表所
    示）。又被告郭季乾多次撥打電話與邱炳煌討論金額，經警
    知悉，為偵查犯罪，得邱炳煌之同意後，乃持錄音設備將其
    中一次被告郭季乾指示邱炳煌如何將款項寄放電玩店櫃檯之
    對話錄音存證，亦有錄音譯文在卷可稽（警卷第48至50頁）
    。
２、被告胡正義雖以前開情詞置辯，惟查，被告胡正義指示被告
    郭季乾可以承包商承包工程偷工減料為由，向其等恐嚇取財
    ，嗣後被告郭季乾取得贓款亦由二人朋分花用等情，已據被
    告郭季乾於警詢、偵查及本院100年5月19日審理中證述在卷
    （警卷第5至10頁、偵查卷第15至16頁)。再被告胡正義於本
    案非但非不知情，且係立於被告郭季乾背後從事指導之角色
    ，犯案過程中被告郭季乾如有何不知如何行事、談判之情形
    ，被告郭季乾亦均以電話向被告胡正義請求協助，甚至開車
    載其前往取款現場，除據被告郭季乾於偵查中結證在卷外（
    偵查卷第15至16頁、第94頁），復從依上開通聯紀錄卷所整
    理出如附表所示被告郭季乾與被告胡正義之通聯紀錄時間中
    所顯示被告郭季乾與被害人聯絡前後再與被告胡正義有密切
    之電話通聯可見端倪。再者證人即查獲本案之員警張志鵬亦
    到庭證稱係分析被告郭季乾之通聯紀錄始發現被告胡正義可
    能涉案，而被告郭季乾與被害人邱炳煌在玉井統一超商見面
    時，發現被告胡正義駕駛車輛一路尾隨，形跡可疑。再者被
    告郭季乾本於警訊中否認被告胡正義涉案，聲稱案子由其一
    人承擔即可，不要牽扯他人等語，惟因警方出示二人密集之
    通聯紀錄，且稱警方已跟蹤其數次，發現其與被告胡正義亦
    見面頻繁，要求其提出合理解釋，被告郭季乾見情形無可隱
    瞞，方供出背後策劃操盤之被告胡正義一節，此有證人張志
    鵬本院審理筆錄在卷供參（本院卷2第41頁背面至第42頁)。
    此外被告郭季乾、被告胡正義與被害人邱炳煌談妥取款地點
    為行政區改制前之臺南縣玉井鄉○○路吉時樂電玩店後，事
    後被告郭季乾卻未依約前往取款，而躲過遭警方當場查獲之
    下場，其間原因乃係因被告郭季乾欲前往取款前，被告胡正
    義已先於98年6月9日18時24分27秒時，撥打證人即該電玩店
    經理林俊黔所有之0000-000000行動電話，要求其觀察其店
    內是否有警方埋伏，經證人林俊黔告知店內確有員警出現，
    被告胡正義乃再電告阻止被告郭季乾前往取款，此節已據證
    人林俊黔於警詢中證稱在卷（警卷第45頁），故據此亦足證
    ，被告胡正義就被告郭季乾上開犯行時相連繫，絕非其所稱
    全然不知情。從而被告胡正義上開辯解，均屬事後卸責之情
    並不可採。至被告郭季乾雖於本院第一次行準備程序時，翻
    異其於警詢及偵查中之情詞，供稱被告胡正義並不知情云云
    ，然被告郭季乾復於本院行審理程序時，知悉被告胡正義趁
    被告郭季乾另案在監時，前往被告郭季乾騷擾其家人，並要
    求被告郭季乾獨自承擔罪行，始再全然托出上情，亦據被告
    郭季乾於本院二次行審理程序時證稱在卷，況姑且不論被告
    郭季乾、被告胡正義二人是否事後心生怨隙，致被告郭季乾
    心生不滿，而再誣攀被告胡正義涉案，經審酌被告郭季乾警
    詢偵查與審理時之供述內容，兩者大致相符，再者被告郭季
    乾原於警詢中即不願供出被告胡正義，因見警方提出之事證
    無可抵賴，方才供出實情，及上開第三次恐嚇取財犯行因被
    告胡正義之警告，被告郭季乾方躲過一及被告兩人頻繁之
    通聯等情，均證被告郭季乾準備程序中之供述，與實情未符
    ，應不可採。
(三)、綜上，本案事證已臻明確，被告二人犯行均可認定，應予依
    法論科。
(四)、論罪科刑
１、被告二人就犯罪事實欄(一)、(二)所為，係犯刑法第346條第1項
    之恐嚇取財既遂罪；犯罪事實欄(三)所為則係犯同條第3項之
    恐嚇取財未遂罪。
２、被告二人就上開三次恐嚇取財犯行間，有犯意聯絡及行為分
    擔，均為共同正犯。就犯罪事實欄(一)、(二)係一行為同時恐嚇
    被害人葉進添、沈志雄二人，為想像競合犯。二人所犯三罪
    間，均犯意各別，行為互異，均應分論併罰。犯罪事實欄(三)
    ，則著手於恐嚇取財後，尚未取得贓款，即遭查獲而未遂，
    應論以刑法第26條第1項之未遂犯，且依同法第2項之規定按
    既遂犯之刑度減輕之。
３、被告胡正義曾經犯罪事實欄記載有期徒刑執行完畢，有本院
    被告前案紀錄表可憑。5年內故意再犯本案有期徒刑以上前
    述3罪，為累犯，併均依法加重其刑。就其犯罪事實欄(三)之
    犯行，則同時有加重及減輕之事由，應先加後減之。
(五)、科刑審酌事項
    爰審酌被告二人因缺錢花用，即任意選定廠商恐嚇取財，致
    合法廠商無從安心營業，人心惶惶，嚴重破壞社會秩序，另
    渠等不法取得財物之多寡，被告胡正義於各次犯行中居於主
    導之地位，且事後全然矢口否認犯行不知悔改，被告郭季乾
    則於犯行中乃居於出面實施之角色，事後坦然犯行，及其二
    人之學歷、工作、家庭狀況等情，分別量處如主文所示之刑
    ，並定其應執行之刑。被告郭季乾所使用之0000-000000非
    其所申請使用，爰不另依法宣告沒收。
據上論斷，應依刑事訴訟法第299條第1項前段，刑法第28條、第
346條第1項、第3項、第47條第1項、第26條、第55條、第51條第
5款，刑法施行法第1條之1，判決如主文。
本案經檢察官許華偉到庭執行職務。
中    華    民    國    100  年     6    月     2    日
                  刑事第四庭審判長法  官  鄧希賢
                                  法  官  卓穎毓
                                  法  官  高如宜
以上正本證明與原本無異。
剝奪他人行動自由部分如不服本判決，應於收受送達後10日內向
本院提出上訴書狀，其未敘述上訴之理由者並得於提起上訴後10
日內向本院補提理由書（均須按他造當事人之人數附繕本）「切
勿逕送上級法院」。
                                  書記官  陳慧玲
中    華    民    國    100  年     6    月     2    日
附表：
┌──┬─────────┬─────────┬─────┬──────────┬──────────┐
│編號│撥出門號/人名     │接入門號/人名     │時間      │聯絡被害人前與胡正義│聯絡被害人後與胡正義│
│    │                  │                  │          │所通聯之時間及通數  │所通聯之時間及通數  │
├──┼─────────┼─────────┼─────┼──────────┼──────────┤
│ 1  │0000000000/郭季乾 │0000000000/沈志雄 │98/5/6    │(1)99/5/5 17：18：55 │98/5/6 16：02：06 │
│    │                  │                  │12：28：40│(2)99/5/5 19：07：02 │98/5/6 16：03：01 │
├──┼─────────┼─────────┼─────┤(3)99/5/5 19：37：38 │98/5/6 16：06：41 │
│ 2  │0000000000/郭季乾 │0000000000/沈志雄 │98/5/6    │(4)99/5/5 21：07：59 │98/5/6 16：15：58 │
│    │                  │                  │15：53：17│(5)99/5/5 21：53：35 │98/5/6 16：27：04 │
├──┼─────────┼─────────┼─────┤(6)99/5/5 22：03：15 │98/5/6 16：29：28 │
│ 3  │0000000000/郭季乾 │0000000000/沈志雄 │98/5/6    │(7)99/5/5 22：03：43 │98/5/6 16：33：43 │
│    │                  │                  │15：57：34│(8)99/5/5 23：07：22 │98/5/6 19：34：26 │
├──┼─────────┼─────────┼─────┤                    │98/5/6 22：20：33 │
│ 4  │0000000000/郭季乾 │0000000000/沈志雄 │98/5/6    │                    │                    │
│    │                  │                  │16：03：52│                    │                    │
├──┼─────────┼─────────┼─────┼──────────┼──────────┤
│ 5  │0000000000/郭季乾 │0000000000/葉進添 │98/6/1    │(1)98/6/1 12：12：11 │98/6/1 20：27：39 │
│    │                  │                  │20：05：33│(2)98/6/1 12：18：00 │98/6/1 20：51：46 │
│    │                  │                  │          │(3)98/6/1 12：38：07 │98/6/1 20：54：18 │
│    │                  │                  │          │                    │98/6/1 20：55：00 │
│    │                  │                  │          │                    │98/6/1 21：25：14 │
│    │                  │                  │          │                    │98/6/2 17：59：03 │
├──┼─────────┼─────────┼─────┼──────────┼──────────┤
│ 6  │0000000000/郭季乾 │0000000000/沈志雄 │98/6/2    │(1)98/6/1 12：12：11 │98/6/2 17：59：03 │
│    │                  │                  │08：52：16│(2)98/6/1 12：18：00 │                    │
├──┼─────────┼─────────┼─────┤(3)98/6/1 12：38：07 │                    │
│ 7  │0000000000/郭季乾 │0000000000/沈志雄 │98/6/2    │(4)98/6/1 20：27：39 │                    │
│    │                  │                  │08：53：08│(5)98/6/1 20：51：46 │                    │
│    │                  │                  │          │(6)98/6/1 20：54：18 │                    │
│    │                  │                  │          │(7)98/6/1 20：55：00 │                    │
│    │                  │                  │          │(8)98/6/1 21：25：14 │                    │
├──┼─────────┼─────────┼─────┼──────────┼──────────┤
│ 8  │0000000000/郭季乾 │0000000000/葉進添 │98/6/2    │(1)98/6/1 12：12：11 │98/6/2 17：59：03 │
│    │                  │                  │08：54：20│(2)98/6/1 12：18：00 │                    │
├──┼─────────┼─────────┼─────┤(3)98/6/1 12：38：07 │                    │
│ 9  │0000000000/郭季乾 │0000000000/葉進添 │98/6/2    │(4)98/6/1 20：27：39 │                    │
│    │                  │                  │17：42：23│(5)98/6/1 20：51：46 │                    │
├──┼─────────┼─────────┼─────┤(6)98/6/1 20：54：18 │                    │
│ 10 │0000000000/郭季乾 │0000000000/葉進添 │98/6/2    │(7)98/6/1 20：55：00 │                    │
│    │                  │                  │17：49：15│(8)98/6/1 21：25：14 │                    │
├──┼─────────┼─────────┼─────┼──────────┼──────────┤
│ 11 │0000000000/郭季乾 │0000000000/葉進添 │98/6/2    │(1)98/6/1 12：12：11 │                    │
│    │                  │                  │18：01：27│(2)98/6/1 12：18：00 │                    │
│    │                  │                  │          │(3)98/6/1 12：38：07 │                    │
│    │                  │                  │          │(4)98/6/1 20：27：39 │                    │
│    │                  │                  │          │(5)98/6/1 20：51：46 │                    │
│    │                  │                  │          │(6)98/6/1 20：54：18 │                    │
│    │                  │                  │          │(7)98/6/1 20：55：00 │                    │
│    │                  │                  │          │(8)98/6/1 21：25：14 │                    │
│    │                  │                  │          │(9)98/6/2 17：59：03 │                    │
├──┼─────────┼─────────┼─────┼──────────┼──────────┤
│ 12 │0000000000/郭季乾 │0000000000/沈志雄 │98/6/2    │(1)98/6/1 12：12：11 │                    │
│    │                  │                  │18：07：20│(2)98/6/1 12：18：00 │                    │
│    │                  │                  │          │(3)98/6/1 12：38：07 │                    │
│    │                  │                  │          │(4)98/6/1 20：27：39 │                    │
│    │                  │                  │          │(5)98/6/1 20：51：46 │                    │
│    │                  │                  │          │(6)98/6/1 20：54：18 │                    │
│    │                  │                  │          │(7)98/6/1 20：55：00 │                    │
│    │                  │                  │          │(8)98/6/1 21：25：14 │                    │
│    │                  │                  │          │(9)98/6/2 17：59：03 │                    │
├──┼─────────┼─────────┼─────┼──────────┼──────────┤
│ 13 │0000000000/郭季乾 │0000000000/邱炳煌 │98/6/6    │(1)98/6/6 08：47：48 │98/6/6 23：59：05 │
│    │                  │                  │19：39：47│(2)98/6/6 08：47：49 │98/6/7 00：00：11 │
├──┼─────────┼─────────┼─────┤(3)98/6/6 09：45：02 │98/6/7 00：01：21 │
│ 14 │0000000000/郭季乾 │0000000000/邱炳煌 │98/6/6    │(4)98/6/6 11：14：12 │98/6/7 00：02：13 │
│    │                  │                  │23：31：36│(5)98/6/6 13：35：54 │98/6/7 00：07：23 │
├──┼─────────┼─────────┼─────┤(6)98/6/6 13：36：09 │98/6/7 00：30：11 │
│ 15 │0000000000/郭季乾 │0000000000/邱炳煌 │98/6/6    │(7)98/6/6 13：36：22 │98/6/7 00：49：23 │
│    │                  │                  │23：41：36│(8)98/6/6 13：38：32 │98/6/7 00：52：01 │
├──┼─────────┼─────────┼─────┤(9)98/6/6 14：58：52 │98/6/7 18：28：27 │
│ 16 │0000000000/郭季乾 │0000000000/邱炳煌 │98/6/6    │                    │98/6/9 06：50：06 │
│    │                  │                  │23：53：39│                    │98/6/9 17：32：26 │
├──┼─────────┼─────────┼─────┼──────────┼──────────┤
│ 17 │0000000000/郭季乾 │0000000000/邱炳煌 │98/6/7    │(1)98/6/6 08：47：48 │98/6/7 00：01：21 │
│    │                  │                  │00：00：36│(2)98/6/6 08：47：49 │98/6/7 00：02：13 │
│    │                  │                  │          │(3)98/6/6 09：45：02 │98/6/7 00：07：23 │
│    │                  │                  │          │(4)98/6/6 11：14：12 │98/6/7 00：30：11 │
│    │                  │                  │          │(5)98/6/6 13：35：54 │98/6/7 00：49：23 │
│    │                  │                  │          │(6)98/6/6 13：36：09 │98/6/7 00：52：01 │
│    │                  │                  │          │(7)98/6/6 13：36：22 │98/6/7 18：28：27 │
│    │                  │                  │          │(8)98/6/6 13：38：32 │98/6/9 06：50：06 │
│    │                  │                  │          │(9)98/6/6 14：58：52 │98/6/9 17：32：26 │
│    │                  │                  │          │(10)98/6/6 23：59：05 │                    │
│    │                  │                  │          │98/6/7 00：00：11 │                    │
├──┼─────────┼─────────┼─────┼──────────┼──────────┤
│ 18 │0000000000/郭季乾 │0000000000/邱炳煌 │98/6/7    │(1)98/6/6 08：47：48 │98/6/7 00：30：11 │
│    │                  │                  │00：10：42│(2)98/6/6 08：47：49 │98/6/7 00：49：23 │
├──┼─────────┼─────────┼─────┤(3)98/6/6 09：45：02 │98/6/7 00：52：01 │
│ 19 │0000000000/郭季乾 │0000000000/邱炳煌 │98/6/7    │(4)98/6/6 11：14：12 │98/6/7 18：28：27 │
│    │                  │                  │00：19：07│(5)98/6/6 13：35：54 │98/6/9 06：50：06 │
├──┼─────────┼─────────┼─────┤(6)98/6/6 13：36：09 │98/6/9 17：32：26 │
│ 20 │0000000000/郭季乾 │0000000000/邱炳煌 │98/6/7    │(7)98/6/6 13：36：22 │                    │
│    │                  │                  │00：22：08│(8)98/6/6 13：38：32 │                    │
│    │                  │                  │          │(9)98/6/6 14：58：52 │                    │
│    │                  │                  │          │(10)98/6/6 23：59：05 │                    │
│    │                  │                  │          │98/6/7 00：00：11 │                    │
│    │                  │                  │          │98/6/7 00：01：21 │                    │
│    │                  │                  │          │98/6/7 00：02：13 │                    │
│    │                  │                  │          │98/6/7 00：07：23 │                    │
├──┼─────────┼─────────┼─────┼──────────┼──────────┤
│ 21 │0000000000/郭季乾 │0000000000/邱炳煌 │98/6/8    │(1)98/6/6 08：47：48 │98/6/9 06：50：06 │
│    │                  │                  │11：42：39│(2)98/6/6 08：47：49 │98/6/9 17：32：26 │
│    │                  │                  │          │(3)98/6/6 09：45：02 │                    │
│    │                  │                  │          │(4)98/6/6 11：14：12 │                    │
│    │                  │                  │          │(5)98/6/6 13：35：54 │                    │
│    │                  │                  │          │(6)98/6/6 13：36：09 │                    │
│    │                  │                  │          │(7)98/6/6 13：36：22 │                    │
│    │                  │                  │          │(8)98/6/6 13：38：32 │                    │
│    │                  │                  │          │(9)98/6/6 14：58：52 │                    │
│    │                  │                  │          │(10)98/6/6 23：59：05 │                    │
│    │                  │                  │          │98/6/7 00：00：11 │                    │
│    │                  │                  │          │98/6/7 00：01：21 │                    │
│    │                  │                  │          │98/6/7 00：02：13 │                    │
│    │                  │                  │          │98/6/7 00：07：23 │                    │
│    │                  │                  │          │98/6/7 00：30：11 │                    │
│    │                  │                  │          │98/6/7 00：49：23 │                    │
│    │                  │                  │          │98/6/7 00：52：01 │                    │
│    │                  │                  │          │98/6/7 18：28：27 │                    │
├──┼─────────┼─────────┼─────┼──────────┼──────────┤
│ 22 │0000000000/葉進添 │0000000000/郭季乾 │98/6/8    │(1)98/6/6 08：47：48 │98/6/9 06：50：06 │
│    │（發簡訊）        │                  │15：58：05│(2)98/6/6 08：47：49 │98/6/9 17：32：26 │
│    │                  │                  │          │(3)98/6/6 09：45：02 │                    │
│    │                  │                  │          │(4)98/6/6 11：14：12 │                    │
│    │                  │                  │          │(5)98/6/6 13：35：54 │                    │
│    │                  │                  │          │(6)98/6/6 13：36：09 │                    │
│    │                  │                  │          │(7)98/6/6 13：36：22 │                    │
│    │                  │                  │          │(8)98/6/6 13：38：32 │                    │
│    │                  │                  │          │(9)98/6/6 14：58：52 │                    │
│    │                  │                  │          │(10)98/6/6 23：59：05 │                    │
│    │                  │                  │          │98/6/7 00：00：11 │                    │
│    │                  │                  │          │98/6/7 00：01：21 │                    │
│    │                  │                  │          │98/6/7 00：02：13 │                    │
│    │                  │                  │          │98/6/7 00：07：23 │                    │
│    │                  │                  │          │98/6/7 00：30：11 │                    │
│    │                  │                  │          │98/6/7 00：49：23 │                    │
│    │                  │                  │          │98/6/7 00：52：01 │                    │
│    │                  │                  │          │98/6/7 18：28：27 │                    │
├──┼─────────┼─────────┼─────┼──────────┼──────────┤
│ 23 │0000000000/郭季乾 │0000000000/邱炳煌 │98/6/8    │(1)98/6/6 08：47：48 │98/6/9 06：50：06 │
│    │                  │                  │17：46：29│(2)98/6/6 08：47：49 │98/6/9 16：47：17 │
├──┼─────────┼─────────┼─────┤(3)98/6/6 09：45：02 │98/6/9 16：47：30 │
│ 24 │0000000000/郭季乾 │0000000000/邱炳煌 │98/6/8    │(4)98/6/6 11：14：12 │98/6/9 16：48：09 │
│    │                  │                  │17：57：44│(5)98/6/6 13：35：54 │98/6/9 17：32：26 │
├──┼─────────┼─────────┼─────┤(6)98/6/6 13：36：09 │                    │
│ 25 │0000000000/郭季乾 │0000000000/邱炳煌 │98/6/8    │(7)98/6/6 13：36：22 │                    │
│    │                  │                  │20：22：25│(8)98/6/6 13：38：32 │                    │
│    │                  │                  │          │(9)98/6/6 14：58：52 │                    │
│    │                  │                  │          │(10)98/6/6 23：59：05 │                    │
│    │                  │                  │          │98/6/7 00：00：11 │                    │
│    │                  │                  │          │98/6/7 00：01：21 │                    │
│    │                  │                  │          │98/6/7 00：02：13 │                    │
│    │                  │                  │          │98/6/7 00：07：23 │                    │
│    │                  │                  │          │98/6/7 00：30：11 │                    │
│    │                  │                  │          │98/6/7 00：49：23 │                    │
│    │                  │                  │          │98/6/7 00：52：01 │                    │
│    │                  │                  │          │98/6/7 18：28：27 │                    │
├──┼─────────┼─────────┼─────┼──────────┼──────────┤
│ 26 │0000000000/郭季乾 │0000000000/葉進添 │98/6/8    │(1)98/6/6 08：47：48 │98/6/9 06：50：06 │
│    │                  │                  │20：43：49│(2)98/6/6 08：47：49 │98/6/9 16：47：17 │
├──┼─────────┼─────────┼─────┤(3)98/6/6 09：45：02 │98/6/9 16：47：30 │
│ 27 │0000000000/郭季乾 │0000000000/葉進添 │98/6/8    │(4)98/6/6 11：14：12 │98/6/9 16：48：09 │
│    │                  │                  │20：46：06│(5)98/6/6 13：35：54 │98/6/9 17：32：26 │
│    │                  │                  │          │(6)98/6/6 13：36：09 │                    │
│    │                  │                  │          │(7)98/6/6 13：36：22 │                    │
│    │                  │                  │          │(8)98/6/6 13：38：32 │                    │
│    │                  │                  │          │(9)98/6/6 14：58：52 │                    │
│    │                  │                  │          │(10)98/6/6 23：59：05 │                    │
│    │                  │                  │          │98/6/7 00：00：11 │                    │
│    │                  │                  │          │98/6/7 00：01：21 │                    │
│    │                  │                  │          │98/6/7 00：02：13 │                    │
│    │                  │                  │          │98/6/7 00：07：23 │                    │
│    │                  │                  │          │98/6/7 00：30：11 │                    │
│    │                  │                  │          │98/6/7 00：49：23 │                    │
│    │                  │                  │          │98/6/7 00：52：01 │                    │
│    │                  │                  │          │98/6/7 18：28：27 │                    │
├──┼─────────┼─────────┼─────┼──────────┼──────────┤
│ 28 │0000000000/郭季乾 │0000000000/邱炳煌 │98/6/9    │(1)98/6/6 08：47：48 │98/6/9 16：47：17 │
│    │                  │                  │14：10：02│(2)98/6/6 08：47：49 │98/6/9 16：47：30 │
├──┼─────────┼─────────┼─────┤(3)98/6/6 09：45：02 │98/6/9 16：48：09 │
│ 29 │0000000000/郭季乾 │0000000000/邱炳煌 │98/6/9    │(4)98/6/6 11：14：12 │98/6/9 17：32：26 │
│    │                  │                  │15：52：28│(5)98/6/6 13：35：54 │                    │
├──┼─────────┼─────────┼─────┤(6)98/6/6 13：36：09 │                    │
│ 30 │0000000000/郭季乾 │0000000000/邱炳煌 │98/6/9    │(7)98/6/6 13：36：22 │                    │
│    │                  │                  │16：07：51│(8)98/6/6 13：38：32 │                    │
├──┼─────────┼─────────┼─────┤(9)98/6/6 14：58：52 │                    │
│ 31 │0000000000/郭季乾 │0000000000/邱炳煌 │98/6/9    │(10)98/6/6 23：59：05 │                    │
│    │                  │                  │16：17：38│98/6/7 00：00：11 │                    │
├──┼─────────┼─────────┼─────┤98/6/7 00：01：21 │                    │
│ 32 │0000000000/郭季乾 │0000000000/邱炳煌 │98/6/9    │98/6/7 00：02：13 │                    │
│    │                  │                  │16：31：34│98/6/7 00：07：23 │                    │
│    │                  │                  │          │98/6/7 00：30：11 │                    │
│    │                  │                  │          │98/6/7 00：49：23 │                    │
│    │                  │                  │          │98/6/7 00：52：01 │                    │
│    │                  │                  │          │98/6/7 18：28：27 │                    │
│    │                  │                  │          │98/6/9 06：50：06 │                    │
├──┼─────────┼─────────┼─────┼──────────┼──────────┤
│ 33 │0000000000/郭季乾 │0000000000/邱炳煌 │98/6/9    │(1)98/6/6 08：47：48 │98/6/9 17：32：26 │
│    │                  │                  │17：05：49│(2)98/6/6 08：47：49 │                    │
│    │                  │                  │          │(3)98/6/6 09：45：02 │                    │
│    │                  │                  │          │(4)98/6/6 11：14：12 │                    │
│    │                  │                  │          │(5)98/6/6 13：35：54 │                    │
│    │                  │                  │          │(6)98/6/6 13：36：09 │                    │
│    │                  │                  │          │(7)98/6/6 13：36：22 │                    │
│    │                  │                  │          │(8)98/6/6 13：38：32 │                    │
│    │                  │                  │          │(9)98/6/6 14：58：52 │                    │
│    │                  │                  │          │(10)98/6/6 23：59：05 │                    │
│    │                  │                  │          │98/6/7 00：00：11 │                    │
│    │                  │                  │          │98/6/7 00：01：21 │                    │
│    │                  │                  │          │98/6/7 00：02：13 │                    │
│    │                  │                  │          │98/6/7 00：07：23 │                    │
│    │                  │                  │          │98/6/7 00：30：11 │                    │
│    │                  │                  │          │98/6/7 00：49：23 │                    │
│    │                  │                  │          │98/6/7 00：52：01 │                    │
│    │                  │                  │          │98/6/7 18：28：27 │                    │
│    │                  │                  │          │98/6/9 06：50：06 │                    │
│    │                  │                  │          │98/6/9 16：47：17 │                    │
│    │                  │                  │          │98/6/9 16：47：30 │                    │
│    │                  │                  │          │98/6/9 16：48：09 │                    │
└──┴─────────┴─────────┴─────┴──────────┴──────────┘
附錄：本案論罪科刑法條全文
中華民國刑法第346條
（恐嚇取財得利罪）
意圖為自己或第三人不法之所有，以恐嚇使人將本人或第三人之
物交付者，處 6 月以上 5 年以下有期徒刑，得併科 1 千元以
下罰金。
以前項方法得財產上不法之利益，或使第三人得之者，亦同。
前二項之未遂犯罰之。